【裁判字號】    97,訴,5591
【裁判日期】    980313
【裁判案由】    槍砲彈藥刀械管制
【裁判全文】
臺灣板橋地方法院刑事判決              97年度訴字第5591號
公  訴  人  臺灣板橋地方法院檢察署檢察官
被      告  甲○○
指定辯護人  本院公設辯護人乙○○
上列被告因違反槍砲彈藥刀械管制條例案件，經檢察官提起公訴
（97年度偵字第29238 號），本院判決如下：
    主  文
甲○○未經許可，持有可發射子彈具有殺傷力之改造手槍，處有
期徒刑參年貳月，併科罰金新臺幣陸萬元，罰金如易服勞役，以
新臺幣壹仟元折算壹日。扣案仿BERETTA 廠92FS型半自動手槍製
造之改造手槍壹支（含彈匣壹個，槍枝管制編號：0000000000號
）沒收。
    事  實
一、甲○○明知可發射子彈具有殺傷力之改造手槍、子彈均為槍
    砲彈藥刀械管制條例所管制之物品，未經許可，不得無故持
    有。竟基於非法持有具有殺傷力改造手槍、子彈之犯意，於
    民國97年8 月間某日，經由網際網路奇摩拍賣網站，以新臺
    幣（下同）28,000元之代價，向真實姓名、年籍不詳綽號「
    小野」之成年男子購買具有殺傷力之仿BERETTA 廠92FS型半
    自動手槍，換裝土造金屬槍管而成之改造手槍1 枝（含彈匣
    1 個，槍枝管制編號：0000000000號）、具殺傷力口徑9mm
    制式子彈9 顆，後將之置放在其位於臺北縣五股鄉○○路8
    號5樓 住處而無故持有之。期間甲○○於購槍後即同年9 月
    間，在臺北縣五股鄉觀音山區某處，以前開槍枝試射子彈1
    發。嗣於同年10月11日，甲○○因參加廟會而攜帶前開槍、
    彈以防身，而於同日晚間11時55分許，在臺北縣中和市○○
    路○段261巷受鎮宮前為警查獲，並扣得前開具殺傷力之改造
    手槍1 枝、具殺傷力之制式子彈8 顆。
二、案經臺北市政府警察局樹林分局報告臺灣板橋地方法院檢察
    署檢察官偵查起訴。
    理  由
一、證據能力：
  (一)按被告之自白，非出於強暴、脅迫、利誘、詐欺、疲勞訊問
    、違法羈押或其他不正之方法，且與事實相符者，得為證據
    ，刑事訴訟法第156 條第1 項定有明文。被告甲○○並未抗
    辯其於警詢、檢察官偵查中及本院審理時之自白有非任意性
    之情形，本院亦查無明顯事證，有不正詢問之情，應認其自
    白具有任意性，且與事實相符而有證據能力。
  (二)內政部警政署刑事警察局槍砲鑑定書，屬檢察官囑託鑑定之
    書面報告，該局98年2 月17日刑鑑字第0980016264號鑑定書
    ，則係該局依本院囑託鑑定而出具之書面報告，依刑事訴訟
    法第208 條第1 項規定無須準用鑑定人具結之規定，且屬同
    法第159 條第1 項之法律另有規定之傳聞例外，自得作為證
    據。
  (三)扣案具殺傷力之改造槍枝1 支（含彈匣1 個，槍枝管制編號
    ：0000000000號））、具殺傷力之子彈8 顆，並非供述證據
    ，無傳聞法則之適用，與本案具有關聯性，且上開物證經員
    警合法取得，具有證據能力。
二、前開犯罪事實，業經被告甲○○於警詢、檢察官偵查及本院
    審理時坦承：伊於為警查獲前2 個月左右，經由奇摩拍賣網
    站，以28,000元之代價，向綽號「小野」之成年男子購買為
    警查扣之改造手槍1 支、子彈9 顆，之後置放在伊位於臺北
    縣五股鄉○○路8 號5 樓住處。期間伊於為警查獲前1 月某
    日，在臺北縣五股鄉觀音山區某處，以前開槍枝試射子彈1
    發，槍、彈均可正常擊發。97年10月11日為警查獲當日，伊
    因參加廟會，而攜帶前開槍、彈以防身等語不諱（見97年度
    偵字第29238 號偵查卷第3 至5 頁、第22至23頁、本院98年
    2 月3 日準備程序筆錄、同年月27日審理筆錄），且有扣案
    具殺傷力之改造手槍1 枝、子彈8 顆可佐。又扣案之改造手
    槍1 枝（槍枝管制編號：0000000000號）、子彈8 顆，經送
    內政部警政署刑事警局鑑驗結果認：送鑑手槍1 枝（槍枝管
    制編號：槍枝管制編號：0000000000號），認係改造手槍，
    由仿BERETTA 廠92FS型半自動手槍製造之槍枝，換裝土造金
    屬槍管而成，擊發功能正常，可供擊發適用子彈使用，認具
    殺傷力；送鑑子彈8 顆，(1)7 顆，認均係口徑9mm 制式子彈
    ，採樣2 顆試射，均可擊發，認具殺傷力。(2)1 顆，認均係
    口徑9mm 制式子彈，彈底具撞擊痕跡，經試射，可擊發，認
    均具殺傷力。所餘未試射子彈5 顆，再經試射，均可擊發，
    認均具殺傷力等情，有該局97年10月28日刑鑑字第09701601
    60 號 槍彈鑑定書、98年2 月17日刑鑑字第0980016264號函
    各1 份在卷可按，再佐以被告於警詢中供稱：伊曾在山區試
    射擊發子彈1 發，槍、彈均正常可擊發等語（見97年度偵字
    第29238 號偵查卷第4 頁），堪認被告所持有之改造手槍1
    枝、子彈9 顆均具有殺傷力。綜前所述，足認被告甲○○前
    開自白與事實相符。本件事證明確，被告楊明德上揭犯行足
    可認定，應依法論科。
三、核被告甲○○之所為，係犯槍砲彈藥刀械管制條例第8 條第
    4 項之未經許可，持有可發射子彈具有殺傷力之改造手槍罪
    ，及同條例第12條第4 項之未經許可持有子彈罪。被告甲○
    ○同時持有前述槍、彈，係以一行為而觸犯上開二罪名之想
    像競合犯，應依刑法第55條之規定，從較重之槍砲彈藥刀械
    管制條例第8 條第4 項未經許可持有改造槍枝罪論處。又槍
    、彈為我國法律明文禁止持有之物，業經政府宣導已久，槍
    、彈危害社會治安一情，亦為社會大眾所明知之事，被告無
    端持有槍、彈，顯無視於法禁，且槍、彈等物，極易對他人
    生命、身體造成傷害，嚴重危害社會治安，被告復自承因參
    加廟會，因而攜帶前開槍、彈以防身，既為防身，被告極有
    可能以前開槍、彈傷人，對他人生命、身體產生極大潛在危
    險，嚴重危害社會治安，要無可憫之處，自無以刑法第59條
    酌減其刑之事由。爰審酌被告持有上開槍、彈所造成之危害
    不輕，惟念其所持有之槍枝僅一，子彈9 顆，數量非鉅，及
    其並無前科，素行尚可，另其平日有正當職業，與妻離異，
    育有1 子，由其監護等生活狀況，有在職證明及戶口名簿各
    1 份在卷可參，及其犯罪後坦承犯行，態度尚稱良好等一切
    情狀，量處如主文所示之刑，所併科罰金部分並諭知如易服
    勞役之折算標準。扣案仿BERETTA 廠92FS型半自動手槍製造
    之改造手槍1 支（含彈匣1 個，槍枝管制編號：0000000000
    號），屬違禁物，不論屬於被告與否，應依刑法第38條第1
    項第1 款之規定宣告沒收。扣案具殺傷力制式子彈8 顆，業
    經內政部警政署刑事警察局鑑驗試射，及未扣案具殺傷力制
    式子彈1 顆，前經被告在山區試射，前開子彈均經實際擊發
    ，僅餘彈殼、彈頭，不具有子彈的完整結構，失其子彈違禁
    物之性質，不予沒收。
據上論斷，應依刑事訴訟法第299 條第1 項前段，槍砲彈藥刀械
管制條例第8 條第4 項、第12條第4 項，刑法第11條前段、第55
條、第42條第3 項前段、第38條第1 項第1 款，判決如主文。
本案經檢察官鄭潔如到庭執行職務。
中    華    民    國    98    年    3     月    13    日
                  刑事第十五庭審判長法  官  李君豪
                                    法  官  錢衍蓁
                                    法  官  何燕蓉
上列正本證明與原本無異。
如不服本判決，應於判決送達後10日內敘明上訴理由，向本院提
出上訴狀 (應附繕本) ，上訴於臺灣高等法院。其未敘述上訴理
由者，應於上訴期間屆滿後20日內向本院補提理由書「切勿逕送
上級法院」。
                                    書記官  李崇文
中    華    民    國    98    年    3     月    13    日
附錄本案論罪科刑法條全文：
槍砲彈藥刀械管制條例第8條第4項
未經許可，持有、寄藏或意圖販賣而陳列第 1 項所列槍枝者，處
3年以上10年以下有期徒刑，併科新臺幣700萬元以下罰金。
槍砲彈藥刀械管制條例第12條第4項
未經許可，持有、寄藏或意圖販賣而陳列子彈者，處 5 年以下有
期徒刑，併科新台幣 300 萬元以下罰金。


司法院資訊處製作；財團法人民間司法改革基金會備份。
